臺灣高等法院刑事判決
109年度交上易字第386號
上  訴  人  
即  被  告  陳隆鈞



選任辯護人  黃敬唐律師
上列上訴人因公共危險案件，不服臺灣桃園地方法院109年度審
交易字第3號，中華民國109年4月9日第一審判決（起訴案號：臺
灣桃園地方檢察署108年度偵字第32331號），提起上訴，本院判
決如下：
    主  文
原判決撤銷。
陳隆鈞犯駕駛動力交通工具，吐氣所含酒精濃度達每公升零點二
五毫克以上罪，累犯，處有期徒刑陸月，併科罰金新臺幣伍萬元
，罰金如易服勞役，以新臺幣壹仟元折算壹日。
    犯罪事實
一、陳隆鈞於民國108年10月24日下午2時至3時30分許，在桃園
    市復興區芭樂園土雞城飲酒，在飲酒結束後，明知吐氣酒精
    濃度達每公升0.25毫克以上不得駕駛動力交通工具，仍於同
    日下午3時40分許，駕駛車牌號碼0000-00號自用小客車離去
    ，嗣於同日下午4時14分許，駕駛該車行經桃園市龍潭區台
    三線0000000燈桿處旁道路，自撞路邊0000000號燈桿，經警
    據報到場處理，其在犯罪未經發覺前，主動向到場處理之員
    警自首其酒後駕車，警方之後將其送醫治療，並於同日下午
    5時15分許，到醫院測得其吐氣所含酒精濃度達每公升0.61
    毫克，其嗣後並接受裁判。
二、案經桃園市政府警察局龍潭分局報告臺灣桃園地方檢察署檢
    察官偵查起訴。
    理  由
壹、證據能力：
一、按被告以外之人於審判外之言詞或書面陳述，除法律有規定
    者外，不得作為證據；又被告以外之人於審判外之陳述，雖
    不符合同法第159條之1至第159條之4之規定，但經當事人於
    審判程序同意作為證據，法院審酌該言詞陳述或書面陳述作
    成時之情況，認為適當者，亦得為證據。當事人、代理人或
    辯護人於法院調查證據時，知有第159條第1項不得為證據之
    情形，而未於言詞辯論終結前聲明異議者，視為有前項之同
    意，刑事訴訟法第159條第1項及第159條之5分別定有明文。
    查當事人及辯護人對本判決所引用之被告以外之人於審判外
    之陳述均未爭執證據能力，迄言詞辯論終結前，亦未聲明異
    議，本院審酌該證據作成時並無違法及證明力明顯過低之瑕
    疵等情況，均認為適當，故有證據能力。
二、至於本判決所引用之非供述證據部分，非公務員違背法定程
    序所取得，當事人及辯護人亦均未爭執證據能力，依刑事訴
    訟法第158條之4反面解釋，均具證據能力。
貳、實體事項：
一、認定犯罪事實所憑之證據及理由
    上開犯罪事實，業據被告陳隆鈞於警詢、偵查、原審及本院
    均坦認不諱，並有酒精測定紀錄表、舉發違反道路交通管理
    事件通知單、道路交通事故現場圖、道路交通事故調查報告
    表㈠、㈡及現場照片在卷可佐，足認被告任意性之自白核與事
    實相符，應堪採信。本案事證明確，被告犯行，洵堪認定，
    應依法論罪科刑。
二、論罪：
　㈠核被告所為，係犯刑法第185條之3第1項第1款駕駛動力交通
    工具而吐氣所含酒精濃度達每公升零點二五毫克以上罪。
　㈡被告前因酒駕涉犯公共危險案件，經臺灣新竹地方法院以107
    年度交易字第47號判處有期徒刑6月，於107年5月29日易科
    罰金執行完畢，此有本院被告前案紀錄表在卷可按，其於有
    期徒刑執行完畢後5年內故意再犯本件有期徒刑以上之罪，
    為累犯，應依刑法第47條第1項規定，加重其刑。又其於酒
    後駕車肇事後，在到場處理員警尚未發覺前，主動向員警自
    承酒後駕車，有桃園市政府警察局龍潭分局109年11月30日
    龍警分刑字第1090028400號函及所附報告在卷可查（見本院
    卷第55-57頁），爰依刑法第62條前段之規定，減輕其刑，
    並依法先加後減之。　
三、本院撤銷改判之理由：
  ㈠原審審理後以被告犯駕駛動力交通工具而吐氣所含酒精濃度
    達每公升零點二五毫克以上罪，事證明確，據以論科，固非
    無見，惟原審未及注意被告符合自首之規定，未依刑法第62
    條規定減輕其刑，尚有未洽，被告以此為由提起上訴，請求
    依刑法第62條自首規定減輕其刑，為有理由，應由本院予以
    撤銷改判。
　㈡爰審酌被告除上開構成累犯之酒駕前科外，之前多次因酒駕
    涉犯公共危險案件，先後經臺灣苗栗地方法院95年度苗交簡
    字第289號、臺灣新竹地方法院95年度竹北交簡字第408號、
    臺灣新竹地方法院104年度竹東交簡字第61號各判處罰金新
    臺幣（下同）2萬5千元、罰金8萬元、有期徒刑5月確定，此
    有上開前案紀錄表足佐，素行不佳，仍不知悔改，漠視政府
    對酒後不駕駛動力交通工具之法令宣導，罔顧自己生命、身
    體之安全及公眾往來之安全，再犯本件公共危險罪，顯見其
    輕忽酒後駕車所可能造成之潛在性危險，法治觀念薄弱，及
    其於肇事後約1個小時測得之酒精濃度仍高達每公升0.61毫
    克、犯後坦承犯行之態度，暨自述之智識程度、家庭經濟狀
    況等一切情狀，量處如主文第二項所示之刑，並諭知易科罰
    金及易服勞役之折算標準。 　　
據上論斷，應依刑事訴訟法第369條第1項前段、第364條、第299
條第1項前段，判決如主文。
本案經檢察邱文中官提起公訴，檢察官曾忠己到庭執行職務。
中　　華　　民　　國　　110 　年　　1 　　月　　27　　日
                  刑事第十七庭  審判長法　官 鄭水銓
                                      法　官 沈君玲
                                      法　官 李世華
以上正本證明與原本無異。
不得上訴。
                                      書記官 莊佳鈴
中　　華　　民　　國　　110 　年　　1 　　月　　27　　日
附錄：本案論罪科刑法條全文
中華民國刑法第185條之3
駕駛動力交通工具而有下列情形之一者，處2年以下有期徒刑，
得併科20萬元以下罰金：
一、吐氣所含酒精濃度達每公升零點二五毫克或血液中酒精濃度
    達百分之零點零五以上。
二、有前款以外之其他情事足認服用酒類或其他相類之物，致不
    能安全駕駛。
三、服用毒品、麻醉藥品或其他相類之物，致不能安全駕駛。
因而致人於死者，處3年以上10年以下有期徒刑；致重傷者，處1
年以上7年以下有期徒刑。
曾犯本條或陸海空軍刑法第54條之罪，經有罪判決確定或經緩起
訴處分確定，於五年內再犯第1項之罪因而致人於死者，處無期
徒刑或5年以上有期徒刑；致重傷者，處3年以上10年以下有期徒
刑。